Miguel Reynaldo Callizaya Meave

Ing. Informatico



Datos personales

Miguel Reynaldo Callizaya Meave



miguel.callizaya@gmail.com



78605538



Ciudad de La Paz LA PAZ



30 de julio de 1993

Competencias

Atencion al cliente	••••
Adm. de Sistemas	••••
Desarrollo web	••••
Adm. de redes	••••
JavaScript	••••
Python	••••
Kotlin	••••

Idiomas

Base de datos SQL

Español	••••
Ingles	••••

Perfil

Profesional en Ingeniería Informática altamente motivado con más de 2 años en Soporte de TI con capacidades de resolución de problemas, sólida formación en el desarrollo de software y administración de redes. Experto en desarrollo web con el Stack MERN (MongoDB, Express, React y Node.js), habilidad para el desarrollo de aplicaciones móviles Android (Java, React Native y Kotlin), alto conociemiento en base de datos SQL. Experiencia en atención al cliente con 2 años de experiencia como administrador en centro examinador de Certificaciones Oficiales Pearson Vue.

Habilidad para el trabajo en equipo, adaptabilidad y rápido aprendizaje. Busco aportar mis conocimientos y mejorar mis aptitudes continuamente para poder brindar mejores resultados

Formación

Ingenieria Informatica Universidad Nacional Siglo XX, Llallagua - Potosi	mar 2014 - dic 2020
Tecnico administrativo COPEC, El Alto - La Paz	feb 2013 - ene 2014
Tecnico en aplicaciones entorno Windows COPEC, El Alto - La Paz	feb 2013 - ene 2014

Experiencia

Desarrollador de software independiente

Схрепенсіа	
Auxiliar en: Algebra avanzada, Taller de Programacion I y II, Analisis Matematico Universidad Nacional Siglo XX, Llallagua-Potosi	abr 2016 - nov 2019
Soporte Tecnico Cognos S.R.L, Cochabamba	feb 2020 - abr 2020
Soporte Virtual y Administrador Cognos S.R.L, Cochabamba	jun 2020 - sep 2023
Soporte de TI Cognos S.R.L, La Paz	nov 2021 - presente
Administrador de examenes Pearson Vue Cognos S.R.L, La Paz	nov 2021 - presente
Freelancer Virtual	oct 2023 - presente